臺灣高等法院臺中分院刑事判決　　　　　　　　　　九十一年度上易字第二一號
　　上　訴　人　臺灣彰化地方法院檢察署檢察官
　　被　　　告　甲○○
右上訴人因被告竊盜案件，不服臺灣彰化地方法院九十年度易字第一五七四號中華民
國九十年十一月十六日第一審判決（起訴案號：臺灣彰化地方法院檢察署八十八年度
偵字第八八００號），提起上訴，本院判決如左：
    主      文
原判決撤銷。
甲○○竊盜，處有期徒刑伍月，如易科罰金，以佰元折算壹日。
    事      實
一、甲○○曾於民國八十三、八十四年間因違反肅清煙毒條例案件，經法院分別判處
    有期徒刑三年三月及三年五月確定，於八十六年五月十三日假釋出獄，假釋期間
    猶不知悔改，復意圖為自己不法之所有，於八十八年八月二十五日凌晨一時許，
    在臺中縣大肚鄉○○村○○路○段十三號前，以不詳方法竊取乙○○所有車號Ｎ
    Ｌ－五六三０號自用小客車一部，得手後作為代步工具供自己駕駛，嗣於八十八
    年九月二日凌晨三時四十分許，甲○○駕駛前述竊得之自用小客車，途經彰化市
    ○○路二四０巷口，為警發覺可疑，甲○○竟駕車加速逃逸，經警方追捕，至彰
    化縣溪湖鎮○○路○段八十七號前為警欄獲。
二、案經彰化縣警察局彰化分局移送臺灣彰化地方法院檢察署檢察官偵查起訴。
    理      由
一、訊據被告甲○○固不諱言確於八十八年九月二日凌晨駕駛前揭自用小客車經警追
    捕查獲情事，惟矢口否認有何竊盜犯行，辯稱該自用小客車係向全名、年籍及住
    居所均不詳，綽號「建才」之人購買，當時李錫文適經過目睹，是李錫文知道此
    事，伊購買車輛時並不知道該車係贓車云云；經查前揭車號ＮＬ－五六三０號自
    用小客車係被害人乙○○所有，於八十八年八月二十五日凌晨一時許，在臺中縣
    大肚鄉○○村○○路○段二０八巷十三號前失竊等情，業據乙○○於警訊指述明
    確，復有贓物認領保管單及照片附卷足憑；而被告於偵訊原稱係向李錫文購買前
    揭車輛（偵卷第十六頁反面、第三十四頁反面），與伊於本院所辯係向「建才」
    購買，李錫文僅恰巧經過云云顯已不符，李錫文於檢察官訊問時亦堅決否認有將
    前開自小客車賣給被告甲○○情事（見偵查卷第四十二頁背面），且被告於檢察
    官訊問車子是以多少代價購買時，先供稱：係以新臺幣（下同）七萬元向李錫文
    購買，先付二萬元訂金，嗣又改稱：係以五萬元購買，先付三萬元云云（見偵查
    卷第十六頁、三十五頁），於本院審理時復改稱：大約拿四、五萬元向「建才」
    買的，有先付訂金二萬元（見本院卷第三一頁、四０頁），被告對買受價金及向
    何人所買之供詞反覆不一，又被告僅泛稱綽號「建才」者係住在彰化縣秀水鄉庄
    雅村，不知全名、住址、電話，亦無任何聯絡方法，則伊付訂金後，又如何將尾
    款支付「建才」，對此被告均無法自圓其說，所述更顯違情理，如未竊車，何以
    經警盤查時要加速逃逸，是被告所辯顯係臨訟圖卸之詞，無可採信，前揭車輛自
    係被告竊取無誤，本案事證明確，被告犯行至堪認定。
二、核被告所為，係犯刑法第三百二十條第一項之竊盜罪，公訴意旨認被告係犯刑法
    第三百二十一條第一項第三款之攜帶兇器竊盜罪，然查被告於八十八年九月二日
    經警捕獲時，固經查獲虎頭鉗、壓力剪、起子、剪刀及起子等足以充當兇器之工
    具，然本案並無事證證明被告於八十八年八月二十五日行竊時確曾攜帶該等工具
    ，是公訴意旨認被告係犯加重竊盜罪，尚有未洽，應予變更，原審以被告犯罪不
    能證明，判處被告無罪，尚有未洽，既經檢察官上訴，自應由本院予以撤銷改判
    ，爰審酌被告正值壯年，不思端正行為，竟竊取他人車輛，並參酌其犯罪之動機
    、目的、手段、所生損害及犯罪後態度等一切情狀，量處如主文第二項所示之刑
    ，並依修正後刑法第四十一條第一項前段規定諭知易科罰金之折算標準，以示懲
    儆。扣案之虎頭鉗一支、壓力剪一支、起子二支、剪刀一把及變造之起子一支等
    並無事證證明為被告所有並為被告行竊時攜帶之工具，亦非違禁物，爰不為沒收
    之諭知。
據上論結，應依刑事訴訟法第三百六十九條第一項前段、第三百六十四條、第二百九
十九條第一項前段、第三百條，刑法第二條第一項前段、第三百二十條第一項，修正
後刑法第四十一條第一項前段，罰金罰鍰提高標準條例第一條前段，第二條，判決如
主文。
本案經檢察官丙○○到庭執行職務。
中      華      民      國　    九十一   年    　 四      月     三 　  日
                                臺灣高等法院臺中分院刑事第五庭
                                      審判長法　官  袁　從　楨
                                 法　官　胡　森　田
                                            法　官  姚　勳　昌
右正本證明與原本無異。
不得上訴。
                                            書記官  陳　如　慧
中      華      民      國　    九十一   年    　 四      月     四 　  日
                                                                        Ｉ
